臺灣雲林地方法院刑事判決
111年度交易字第5號
公  訴  人  臺灣雲林地方檢察署檢察官
被      告  張哲偉


上列被告因過失傷害案件，經檢察官提起公訴（110年度偵字第5
913號），被告於準備程序中就被訴事實為有罪之陳述，本院依
簡式審判程序判決如下：
    主      文
張哲偉犯過失傷害罪，處有期徒刑參月，如易科罰金，以新臺幣
壹仟元折算壹日。
    事實及理由
壹、犯罪事實　　
　　張哲偉於民國110年2月5日14時23分許，駕駛車牌號碼00-00
    00號自用小貨車，沿雲林縣土庫鎮後埔里158甲線由西往東
    方向直行，行經至雲林縣土庫鎮後埔里158甲線鎮后宮牌樓
    前時，原應注意汽車在同一車道行駛時，除擬超越前車外，
    後車與前車之間應保持隨時可以煞停之距離，以及行經道路
    中央劃有分向限制線路段之交岔路口，不得於路口處超車，
    而依當時天候晴、日間自然光線、柏油路面乾燥無缺陷、無
    障礙物、視距良好，並無不能注意之情事，竟疏未注意而貿
    然超車直行；適有陳金鳳騎乘車牌號碼000-0000號普通重型
    機車，沿上開道路同向行駛在前亦直行至上開路口，欲左轉
    往双人厝方向行駛時，遭張哲偉超車不慎而自後方擦撞其所
    騎乘之機車，致其受有左側胸壁挫傷併左側第六肋骨閉鎖性
    骨折、臉部、左肘、左腕、左踝挫傷、踝挫傷、臉部挫傷、
    失智症惡化、肋骨骨折、氣胸、創傷後壓力症候群等傷害。
    嗣由陳金鳳提出告訴，因而查獲上情。　　
貳、程序部分
　　本案被告張哲偉所犯係死刑、無期徒刑、最輕本刑為3年以
    上有期徒刑以外之罪，其於準備程序中就前揭被訴事實為有
    罪之陳述，經本院告知簡式審判程序之旨，並聽取公訴人、
    被告之意見後，本院依刑事訴訟法第273條之1第1項之規定
    ，裁定以簡式審判程序進行本案之審理，是本案之證據調查
    ，依刑事訴訟法第273條之2規定，自不受同法第159條第1項
    、第161條之2、第161條之3、第163條之1及第164條至第170
    條規定之限制。　　
參、認定犯罪事實所憑之證據及理由
一、被告對於上開犯罪事實坦承不諱，核與證人即告訴人陳金鳳
    （警卷第11至13頁、第15頁）之證述相符，並有告訴人之天
    主教若瑟醫療財團法人若瑟醫院110 年4 月14日診斷證明書
    1紙（警卷第17頁）、長安醫院110 年10月11日診斷證明書1
     紙（偵卷第45頁）、長安醫院109 年6 月5 日、110 年4 
    月29日心理衡鑑報告各1份（偵卷第47至50頁）、長安醫院
    病歷資料1份（偵卷第51至186頁）、道路交通事故現場圖、
    道路交通事故調查報告表㈠、㈡各1份（警卷第21至25頁）、
    現場路口監視器影像畫面翻拍照片3張（警卷第31至32頁）
    、現場及車損照片28張（警卷第33至46頁）、車牌號碼00-0
    000 號自用小貨車之車號查詢汽車車籍資料1紙（警卷第47
    頁）、車牌號碼000-0000號普通重型機車之車號查詢機車車
    籍資料1紙（警卷第49頁）、被告之證號查詢汽車駕駛人資
    料1紙（警卷第51頁）、告訴人之證號查詢機車駕駛人資料1
     紙（警卷第53頁）、交通部公路總局嘉義區監理所110 年1
    1月1 日嘉監鑑字第1100200687號函暨檢附之嘉雲區車輛行
    車事故鑑定會鑑定意見書1 份（偵卷第15至18頁）、現場路
    口監視器影像光碟1 片（光碟置於偵卷最末頁之臺灣雲林地
    方檢察署偵查錄音光碟存放袋內）在卷可佐。　　　　
二、按汽車在同一車道行駛時，除擬超越前車外，後車與前車之
    間應保持隨時可以煞停之距離；汽車超車時，應依下列規定
    ：一、行經設有交岔路口標誌之路段，不得超車。二、在設
    有禁止超車標誌、標線之處所、地段，不得超車，道路交通
    安全規則第94條第1項、第101條第1項第1、2款分別定有明
    文。經查，被告為考領有汽車駕駛執照之人，此有被告之證
    號查詢汽車駕駛人資料1紙（警卷第51頁）在卷為憑，本應
    注意且能注意汽車在同一車道行駛時，除擬超越前車外，後
    車與前車之間應保持隨時可以煞停之距離；行經交岔路口標
    誌之路段，不得超車；在設有禁止超車標誌、標線之處所、
    地段，不得超車。又依道路交通事故調查報告表㈠（警卷第2
    3頁）所示，本案事故發生時，係天氣晴、路面乾燥、日間
    自然光線、路面無缺陷且無障礙物、視距良好，並無不能注
    意之情事，有上開道路交通事故調查報告表㈠及現場照片可
    參，是被告有應注意、能注意而不注意之過失，堪以認定。
    　　　　
三、又本案經送交通部公路總局嘉義區監理所鑑定，就肇事責任
    則認定被告駕駛自用小貨車，行經道路中央劃有分向限制線
    之路段，於路口處超車，由後擦撞前行之機車，為肇事原因
    ；告訴人駕駛普通重型機車，無肇事因素，此有交通部公路
    總局嘉義區監理所110 年11月1 日嘉監鑑字第1100200687號
    函暨檢附之嘉雲區車輛行車事故鑑定會鑑定意見書1 份（偵
    卷第15至18頁）附卷可參，核與本院認定之結果相符，益徵
    被告就本案交通事故之發生確有過失。又本案告訴人受傷之
    結果，係因被告前開過失行為所造成，從而，被告之過失行
    為與告訴人之傷害結果間，具有相當之因果關係。　　
四、綜上，被告之任意性自白有上開證據予以補強，應與事實相
    符，堪採為認定事實之依據。從而，本案事證明確，被告犯
    行堪以認定，應依法論罪科刑。
肆、論罪科刑　　
一、核被告所為，係犯刑法第284 條前段之過失傷害罪。　　　
二、被告於員警據報到場處理時，當場承認為肇事人而自首接受
    裁判，有被告之雲林縣警察局虎尾分局交通分隊道路交通事
    故肇事人自首情形紀錄表1 紙（警卷第29頁）在卷可參，核
    與自首之條件相符，本院考量被告無逃避之情，爰依刑法第
    62條前段之規定減輕其刑。　　　
三、爰審酌被告駕駛自用小貨車，本應注意汽車在同一車道行駛
    時，除擬超越前車外，後車與前車之間應保持隨時可以煞停
    之距離；行經交岔路口標誌之路段，不得超車；在設有禁止
    超車標誌、標線之處所、地段，不得超車，竟疏未注意及此
    ，造成本案交通事故之發生，並使告訴人受有上開傷勢，被
    告所為誠屬不該。惟念及被告無經有罪判決之前科紀錄，此
    有臺灣高等法院被告前案紀錄表在卷可查，素行良好，以及
    其犯後坦承犯行，態度尚佳。兼衡本件被告為肇事原因，告
    訴人無肇事因素。另被告有和解意願，然雙方因賠償金額尚
    有差距而未達成和解。復斟酌被告自陳大學畢業之教育程度
    ；未婚，無子女；家庭成員有父母親、弟弟、奶奶；現從事
    服務業，每月收入約新臺幣3萬元等情。再徵諸檢察官、告
    訴代理人及被告對本案刑度之意見等一切情狀，量處如主文
    所示之刑，並諭知易科罰金之折算標準。　　
據上論斷，應依刑事訴訟法第273 條之1 第1 項、第299 條第1
項前段（依刑事判決精簡原則，僅記載程序法條），判決如主文
。
本案經檢察官林欣儀提起公訴，檢察官謝宏偉到庭執行職務。
中　　華　　民　　國　　111 　年　　3 　　月　　16　　日
                  刑事第八庭  法  官   蕭孝如  
以上正本證明與原本無異。
如不服本判決應於收受判決後 20 日內向本院提出上訴書狀，並
應敘述具體理由；其未敘述上訴理由者，應於上訴期間屆滿後20
 日內向本院補提理由書（均須按他造當事人之人數附繕本）。
「切勿逕送上級法院」。
                              書記官   沈佩霖
中　　華　　民　　國　　111 　年　　3 　　月　　16　　日

附錄本件論罪科刑法條全文
中華民國刑法第284 條
因過失傷害人者，處一年以下有期徒刑、拘役或十萬元以下罰金
；致重傷者，處三年以下有期徒刑、拘役或三十萬元以下罰金。